【裁判字號】    97,交訴,72
【裁判日期】    971229
【裁判案由】    公共危險等
【裁判全文】
臺灣雲林地方法院刑事判決              97年度交訴字第72號
公  訴  人  臺灣雲林地方法院檢察署檢察官
被      告  乙○○
                    （另案在臺灣臺中監獄南投分監執行中）
上列被告因公共危險等案件，經檢察官提起公訴（97年度偵字第
5154號），於本院準備程序進行中，被告就被訴事實為有罪之陳
述，本院改行簡式審判程序，判決如下：
    主      文
乙○○因過失傷害人，累犯，處有期徒刑月；又駕駛動力交通
工具肇事，致人受傷而逃逸，累犯，處有期徒刑柒月。應執行有
期徒刑捌月。
    事實及理由
一、犯罪事實：
(一)、乙○○前於民國94年間，因竊盜、詐欺案件，經本院以95年
    度易字第161 號判處有期徒刑5 月、6 月，應執行有期徒刑
    10月確定；又因於95年間，違反毒品危害防制條例案件，經
    本院以95年度訴字第873 號判處有期徒刑8 月確定，嗣經裁
    定減刑為有期徒刑4 月，上揭案件經接續執行，於民國96年
    7 月11日縮短刑期假釋出監，所餘刑期至96年11月3 日縮刑
    期滿，未經撤銷假釋，以已執行完畢論。
(二)、乙○○於97年9 月12日下午，騎乘車牌號碼SDZ-680 號輕型
    機車，沿雲林縣斗南鎮○○路○ 段由東往西方向行駛，於同
    日下午3 時50分許，行經該路段與新庄路交岔路口時，本應
    注意遵守道路交通號誌之指示，見圓形紅燈號誌，不得超越
    停止線及進入路口，而當時雖天候為雨，然有日間自然光線
    ，柏油路面無缺陷、道路無障礙物，視距良好，並無不能注
    意之情事，竟疏未注意及此，無視紅燈號誌，即貿然進入上
    述交岔路口，適有甲○○騎乘車牌號碼KY7-065 號重型機車
    ，沿新庄路由北往南方向亦進入該交岔路口，乙○○見狀已
    閃煞不及，其所騎乘機車之前車頭因而撞擊甲○○所騎乘機
    車之左前車身，使甲○○人車倒地致右胸及頭部挫傷。詎乙
    ○○於駕駛上開動力交通工具肇事，明知甲○○倒地受傷，
    竟未停留現場採取救護或其他必要措施，當場另起肇事逃逸
    之犯意，騎車逃離現場。嗣經甲○○提供乙○○所騎乘機車
    之車牌號碼，為警循線查獲。
二、認定犯罪事實所憑之證據及理由：
(一)、本案被告乙○○所犯刑法第284 條第1 項前段及同法第185
    條之4 共2 罪，均係死刑、無期徒刑、最輕本刑為3 年以上
    有期徒刑以外之罪，其於準備程序就前揭被訴事實為有罪之
    陳述，經本院告知簡式審判程序之旨，並聽取其與公訴人之
    意見後，本院裁定由受命法官獨任進行簡式審判程序，是本
    件之證據調查，依刑事訴訟法第273 條之2 規定，不受同法
    第159 條第1 項、第161 條之2 、第161 條之3 、第163 條
    之1 及第164 條至第170 條規定之限制，合先敘明。
(二)、上揭過失傷害及肇事逃逸等犯罪事實，均據被告於本院審理
    中坦承不諱，核與告訴人甲○○於警詢及檢察官面前證述相
    符，此外，復有道路交通事故現場圖、道路交通事故調查報
    告表(一)及(二)、上開肇事之輕型機車車籍查詢資料1 份、告訴
    人之劉泰成聯合診所97年9 月15日診斷證明書1 紙、現場及
    車損照片共6 張在卷可稽，足認被告之自白核與前揭證據資
    料相符，應可採信。
(三)、按汽車行駛至交岔路口，其行進應遵守燈光號誌；車輛面對
    圓形紅燈表示禁止通行，不得超越停止線或進入路口，道路
    交通安全規則第102 條第1 項第1 款及道路交通標誌標線號
    誌置規則第206 條第5 款分別載有明文。被告考領有普通小
    型車之駕駛執照，有證號查詢汽車駕駛人查詢列印表1 紙在
    卷可考，其對於前開規定，自應知之甚詳，並為被告應注意
    之事項，且當時雖天候為雨，然有日間自然光線，柏油路面
    無缺陷、道路無障礙物，視距良好，並無不能注意之情事，
    亦有前揭道路交通事故調查報告表之記載可查，而被告之學
    歷係國中肄業，業據其於本院審理中供述在卷，依其智識、
    能力又無不能注意之情事，其貿然闖越紅燈，而撞擊告訴人
    ，被告就本件車禍事故之發生，自具有過失，且被告之過失
    與告訴人之受傷結果間，顯有相當因果關係。被告雖於警詢
    中一度辯稱：我在停止線前，我前方號誌剛好轉變黃燈，我
    繼續往前行駛云云，然其於本院審理時已供認當天是闖紅燈
    （參本院卷第32頁反面），另徵之黃、紅燈轉換時間短暫，
    被告初見路口號誌時為黃燈，待其經過路口時，當已轉換為
    紅燈，是其於警詢時辯稱當時為黃燈云云，顯為事後卸責之
    詞，不可採信。
(四)、另依前揭機車損照片顯示，被告所騎乘之上開輕型機車因本
    件車禍事故而車頭磨損，告訴人所騎乘之前揭重型機車左前
    車身也因此發生破損，足見本件車禍發生當時之撞擊力道非
    輕，依常理判斷，被告應可察覺其肇事撞及人、車之事實。
    又事故發生地點，為柏油路面，告訴人人車倒地，衡情必然
    有擦、挫傷等傷害，此情也為被告於本院審理時供認清楚，
    是被告於本件車禍發生後，應已查覺肇事，並知悉告訴人倒
    地受傷，被告為逃避責任，始加速逃離現場，徵之被告於本
    院審理時供認當時因一時緊張就跑掉等語，是被告有肇事逃
    逸之犯意至為明確。被告於警詢所辯：我回頭問對方要不要
    緊，對方說沒怎樣，我就騎車離開，不知道對方有無受傷云
    云，當不足採。
(五)、綜上所述，本案事證明確，被告犯行堪以認定，應予依法論
    科。
三、論罪科刑之理由：
(一)、核被告所為，係犯刑法第284 條第1 項前段過失傷害罪及同
    法第185 條之4 肇事逃逸罪。
(二)、被告所犯上開2 罪，犯意各別，行為不同，應予分論併罰。
(三)、被告前於94年間，因竊盜、詐欺案件，經本院以95年度易字
    第161 號判處有期徒刑5 月、6 月，應執行有期徒刑10月確
    定；又因於95年間，違反毒品危害防制條例案件，經本院以
    95年度訴字第873 號判處有期徒刑8 月確定，嗣經裁定減刑
    為有期徒刑4 月，上揭案件經接續執行，於民國96年7 月11
    日縮短刑期假釋出監，所餘刑期至96年11月3 日縮刑期滿，
    未經撤銷假釋，以已執行完畢論，有臺灣高等法院被告前案
    紀錄表在卷可考，其受有期徒刑執行完畢，5 年內故意再犯
    有期徒刑以上之罪，為累犯，應依刑法第47條第1 項規定加
    重其刑。
(四)、按「已領有小型車駕駛執照者，得駕駛輕型機器腳踏車。」
    道路交通安全規則第61條第1 項第5 款載有明文。本案被告
    雖無機車駕駛執照，但其領有小型車駕駛執照等情，有證號
    查詢汽車駕駛人及機車駕駛人列印表各1 紙在卷可考（參本
    院卷第35、37頁），又其本案所騎乘之車號SDZ-680 號機車
    ，為排汽量49c.c.之輕型機車等情，也有車號查詢輕型機車
    車籍查詢列印表1 紙在卷可明，是其仍屬有照駕駛，自無道
    路交通管理處罰條例第86條第1 項加重事由，特予指明。
(五)、爰審酌被告有上述(三)之前科，素行不佳，騎乘機車上路，不
    遵守號誌指示，因而肇事致告訴人受有上開傷勢，又一時緊
    張，隨即逃離現場，使告訴人日後不易訴追賠償，也增加檢
    警方查緝困難，到案後又一度否認犯行，心存投機，迄今仍
    未賠償告訴人分文，也沒有與告訴人達成和解，兼衡被告於
    本院審理時坦承犯行，具有悔意，並當庭對告訴人表示歉意
    ，告訴人也認為不需科處被告過重之刑責，及被告智識、經
    濟狀況等一切情狀，分別量處如主文所示之刑，並定其應執
    行刑。
肆、應適用之法條：
    刑事訴訟法第273 條之1 第1 項、第299 條第1 項前段，刑
    法第284 條第1 項前段、第185 條之4 、第47條第1 項、第
    51條第5 款，刑法施行法第1 條之1 第1 項、第2 項前段。
本案經檢察官吳淑娟到庭執行職務。
中    華    民    國    97    年    12    月    29    日
                  刑事第五庭  法  官  藍家偉
以上正本證明與原本無異。
如不服本判決應於收受送達後10日內向本院提出上訴書狀，並應
敘述具體理由；其未敘述上訴理由者，應於上訴期間屆滿後20日
內向本院補提理由書（均須按他造當事人之人數附繕本）「切勿
逕送上級法院」。
                              書記官  王雪招
中    華    民    國    97    年    12    月    29    日
附錄本案論罪科刑法條全文：
刑法第185 條之4 ：
駕駛動力交通工具肇事，致人死傷而逃逸者，處6 月以上5 年以
下有期徒刑。
刑法第284 條第1 項：
因過失傷害人者，處6 月以下有期徒刑、拘役或5 百元以下罰金
，致重傷者，處1 年以下有期徒刑、拘役或5 百元以下罰金。


司法院資訊處製作；財團法人民間司法改革基金會備份。
